# HENRY ALVAREZ







### **DESARROLLADOR FRONT END REACT JR**

Soy una persona proactiva, organizada y responsable, con excelentes relaciones interpersonales. Con 2 años de experiencia en el rubro, me destaco por el buen trabajo en equipo, la rápida toma de decisiones y el buen manejo de la presión. Busco un puesto de trabajo dinámico y desafiante para continuar desarrollando mi carrera.

# **EDUCACIÓN**

2024 Septiembre - Actualidad

#### Academlo

Desarrollador Web Front End React Jr

### Codo a codo/Talento Tech

2022 Marzo - Julio 2024 Curso de Desarrollo Web Full stack Jr en JavaScript y Node.js

## **HABILIDADES**

- Buen manejo de HTML, CSS, JS y React
- Uso y manejo de APIs
- Modelado responsivo
- Uso de frameworks CSS como Tailwind y Bootstrap
- Idioma Inglés Intermedio B1+

### **EXPERIENCIA LABORAL**

### Mozo y Cajero

Lo de Pepe Restaurante - Enero 2024 a Actualidad

Buen trato y trabajo en equipo, comunicación asertiva, rápida entrega de los pedidos y manejo responsable de la caja.

#### Técnico y Asistencia de Computación

Freelancer Marzo 2020 - Actualidad

Manejo de Computador. Diagnostico y reparación de computadoras. Preparación de presupuestos de computadoras adaptables al cliente. Buen trato y atención al cliente. Uso de redes sociales. Asistencia a personas de tercera edad en trabajos en la computadora de manera asertiva.

#### **OCASA**

Empresa de correos OCA Febrero 2023 - Diciembre 2023

Manejo de zorra eléctrica y manual. Carga y descarga rápida de los camiones. Rápido acomodo de paquetería en los pallets y bien embalados